【裁判字號】    88,上訴,1777
【裁判日期】    890316
【裁判案由】    毒品危害防制條例
【裁判全文】
臺灣高等法院臺南分院刑事判決          八十八年度上訴字第一七七七號  Ａ
      上  訴  人
      即  被  告  甲  ○  ○
      選任辯護人  林  永  發  律師
右上訴人因毒品危害防制條例案件，不服臺灣臺南地方法院八十八年度訴字第六七０
號中華民國八十八年九月七日第一審判決（起訴案號：臺灣臺南地方法院檢察署八十
八年度偵字第四六一五號），提起上訴，本院判決如左：
      主      文
原判決撤銷。
甲○○販賣第二級毒品，處有期徒刑柒年。犯罪所得新台幣壹仟元沒收，如全部或一
部不能沒收時，以其財產抵償之。
      事      實
一、甲○○意圖營利，於民國（下同）八十七年十一月間某日，在台南市○○○街十
    一號二樓之四其住處，以新台幣（下同）一千元代價販賣第二級毒品安非他命乙
    次予丙○○施用。嗣經警方於八十八年一月七日查獲丙○○，再於八十八年三月
    二日二十二時許，循線在台南市○○路○段三九六號十三樓十一室查獲甲○○。
二、案經臺南市警察局移送臺灣臺南地方法院檢察署檢察官偵查起訴。
      理      由
一、訊據上訴人即被告甲○○矢口否認有何販賣安非他命之犯行，辯稱：伊係免費提
    供安非他命予丙○○施用，並未販賣安非他命給他云云。惟查：右揭事實，業據
    證人丙○○於警訊中供稱：「你所施用之毒品安非他命，向誰於何時何地購得？
    ）我所施用之安非他命係向『阿忠』電話0000000及『阿輝』電話（０六
    ）0000000聯絡購買。」、「是八十七年十一月間．．．『阿輝』是『阿
    忠』介紹的，以（０六）0000000：：：聯絡，洽妥後再到他租屋處，台
    南市埕，詳細地址未記，但可帶同警方前去，一棟大樓二Ｆ，．．每次一千元
    ，都在他租屋處內交易。」等語（警訊卷第四頁反面、第五頁反面），而被告除
    供稱其綽號為「阿輝」或「嗎啡」，且於八十七年十一月至八十八年二月十日均
    租住於台南市○○○街十一號二樓之四，該址電話號碼為（０六）000000
    0號等情外（警訊卷第二頁正面），並於警訊及偵查中供承：伊曾販賣安非他命
    給丙○○一次等語（警訊卷第二頁反面、八十八年偵字第三五二五號偵查卷第九
    頁正面），足認證人丙○○上開證詞，應屬非虛。嗣證人丙○○復於原審及本院
    審理時翻異前詞證稱：伊從未向被告購買，而係向被告要過安非他命云云，顯係
    事後迴護被告之詞，不足採信。又證人丙○○於警訊中雖證稱被告販賣安非他命
    次數有三次，惟被告於警訊及偵查中均供稱伊僅販賣一次，參之被告既已坦承有
    販賣毒品之事實，衡情當無就販賣之次數為不實之供詞，是被告販賣安非他命予
    丙○○之次數應以一次較為可採，併予敘明。又查安非他命危害社會及國民之健
    康甚鉅，因之治安機關查緝甚嚴，刑責亦重，苟被告無從中賺取差價牟利，其縱
    屬至愚亦無甘冒嚴刑峻罰之風險，平白從事販賣之理，是其所販入安非他命之價
    格必較其出售之價格低廉，而有從中賺取買賣差價牟利之營利意圖，至為灼然。
    綜上所述，被告所辯，係屬避重就輕之詞，不足採信，其意圖營利販賣安非他命
    之事證明確，犯行堪以認定。
二、按安非他命係第二級毒品，為毒品危害防制條例第二條第二項第二款所明定。被
    告販賣安非他命，所為係犯同條例第四條第二項之販賣第二級毒品罪。被告持有
    安非他命之低度行為，已為其進而販賣之高度行為所吸收，不另論罪。原審因予
    被告論罪科刑，固非無見。惟查(一)被告販賣安非他命予丙○○之次數應僅一次，
    已如前述，原判決認係三次，尚有未合。(二)被告販賣之時間及地點，係於八十七
    年十一月間某日在台南市○○○街十一號二樓之四其以前租住處，原判決認係八
    十七年十二月間，在台南市○○路○段三九六號十三樓十一室為警查獲之地址，
    亦有未合。(三)扣案之吸食器一組為被告施用安非他命所用之工具，並非供販賣所
    用之物，原判決併予沒收，亦有未當。(四)被告販賣安非他命予乙○○部分之犯罪
    尚屬不能證明（詳如後述），原判決亦予以論科，係有未洽。被告上訴意旨，否
    認犯罪，指摘原判決不當，雖無足取，惟原判決既有上開可議之處，應予撤銷改
    判。爰審酌被告僅販賣一次安非他命，所得及數量非多，並其犯罪動機、目的、
    手段、所生之危害、犯罪後之態度等一切情狀，量處有期徒刑七年，以資懲戒。
    又被告販賣第二級毒品所得之一千元，應依毒品危害防制條例第十九條第一項之
    規定宣告沒收，如全部或一部無法沒收時，應以其財產抵償之。另扣案之吸食器
    一組為被告施用安非他命所用之工具，業據被告供明在卷（警訊卷第一頁反面）
    ，並非本件犯罪所用之物，爰不予宣告沒收。
三、公訴意旨另以：被告甲○○基於概括犯意，連續於八十七年底，在台南市○○路
    ○段三九六號十三樓十一室住處附近，販賣第二級毒品安非他命予乙○○施用，
    因認被告此部分亦涉犯毒品危害防制條例第四條第二項之販賣第二級毒品罪嫌云
    云。
四、按犯罪事實應依證據認定之，無證據不得推定其犯罪事實，刑事訴訟法第一百五
    十四條定有明文。又認定不利於被告之事實，須依積極證據，苟積極證據不足為
    不利於被告事實之認定時，即應為有利於被告之認定，更不必有何有利之證據（
    最高法院三十年上字第八一六號判例參照）。公訴人認被告此部分涉犯販賣安非
    他命罪嫌，係以證人乙○○之證述為依據。惟訊之被告甲○○堅決否認有此部分
    犯行，辯稱：伊跟乙○○只是互通有無，伊有剩的就給他吸，他有剩的就給伊吸
    ，伊並未販賣安非他命給他等語。經查，證人乙○○雖於警訊中證稱：「（你所
    吸食之安非他命係從何處得來？）．．在向『歐帝』購買之前是向「嗎啡」所購
    買，經指認口卡「嗎啡」即為甲○○（男六八年十一月一日生）無誤，我都打他
    住處（０六）0000000號電話聯絡，我再過去他住處，台南市○○○街十
    一號二樓之四交易，我於八十七年十一、二月份共向甲○○購買過四、五次，每
    次一至二仟元不等，．．。」云云（警訊卷第九頁反面）；又於偵查中證稱：「
    （有否向甲○○買過？）有，買二次，八十七年底買的，每次一、二千元，在他
    住處健康路交貨。」云云（同上偵查卷第八頁反面）；嗣於原審審理中證稱：「
    （何時向被告購買安非他命？）八十七年底及八十八年年初，在被告住所購買兩
    次，購買金額不記得。」云云（原審卷第四二頁正面），足見證人乙○○前後三
    次所述向被告購買安非他命之時間、地點及次數並不一致，其上開證詞，顯有瑕
    疵，尚不得資為不利於被告之認定，此外，復查無其他積極證據足證被告有販賣
    安非他命予乙○○之犯行，是被告所為伊並未販賣安非他命予乙○○之辯解，尚
    可採信，被告此部分犯罪，尚屬不能證明。因公訴人認此部分與前開論罪科刑部
    分，有連續犯裁判上一罪之關係，爰不另為無罪之諭知。
據上論斷，應依刑事訴訟法第三百六十九條第一項前段、第三百六十四條、第二百九
十九條第一項前段，毒品危害防制條例第四條第二項、第十九條第一項，判決如主文
。
本案經檢察官羅清溪到庭執行職務。
中    華    民    國      八十九      年      三      月      十六      日
          臺灣高等法院臺南分院刑事第二庭
                                      審判長法官  游    明    仁
                                            法官  蔡    長    林
                                            法官  呂    佳    徵
右正本證明與原本無異。
如不服本判決，應於判決送達後十日內向本院提出上訴狀，其未敘述理由者並應於提
出上訴狀後十日內向本院補提理由書（應附繕本)。
                                      法院書記官  陳    嘉    琍
中    華    民    國      八十九      年      三      月      十七      日
附錄本案論罪科刑法條全文：
毒品危害防制條例第四條第二項：
製造、運輸、販賣第二級毒品者，處無期徒刑或七年以上有期徒刑，得併科新臺幣七
百萬元以下罰金。


司法院資訊處製作；財團法人民間司法改革基金會備份。
